臺灣高雄地方法院民事判決　　　　　　　94年度訴字第1186號
原　　　告　甲○○
被　　　告　乙○○
　　　　　　丁○○
上列當事人間請求損害賠償事件，本院於民國96年6 月11日言詞
辯論終結，判決如下：
    主  文
被告乙○○應給付原告新台幣參拾萬陸仟陸佰元；被告應連帶給
付原告新台幣壹萬伍仟元。
原告其餘之訴駁回。
訴訟費用由被告乙○○負擔百分之四十三，被告連帶負擔百分之
二，餘由原告負擔。
本判決第一項得假執行。
原告其餘假執行之聲請駁回。
    事實及理由
一、按訴狀送達後，原告不得將原訴變更或追加他訴，但被告同
    意，或擴張、減縮應受判決事項之聲明者，不在此限；被告
    於訴之變更或追加無異議，而為本案之言詞辯論者，視為同
    意變更或追加，民事訴訟法第255 條第1 項第1 款、第3 款
    、第2 項分別定有明文。本件原告起訴時原列訴外人丙○○
    為被告（已另行成立訴訟上和解在案），請求丙○○給付原
    告新台幣（下同）210,000 元，並返還原告所有車牌號碼ZH
    -776號營業用小客車（下稱系爭車輛），如無法返還，則請
    求賠償500,000 元，並聲明願供擔保，請准宣告假執行。嗣
    於本院民國94年6 月21日及95年1 月13日準備程序期日減縮
    聲明，並於95年1 月26日具狀追加乙○○、丁○○為被告，
    暨於本院95年3 月3 日準備程序期日減縮聲明，請求丙○○
    與被告連帶給付原告706,600 元，並聲明願供擔保，請准宣
    告假執行。經核，其減縮部分，屬減縮應受判決事項之聲明
    ，揆諸首揭規定，於法有據；至其追加部分，被告均未異議
    而為本案之言詞辯論，參照上揭規定意旨，原告之追加自屬
    合法，均先予敘明。
二、原告主張：丁○○曾因他故開立票面金額300,000 元之本票
    交予原告，詎為取回本票，竟基於教唆傷害、強盜及放火燒
    燬原告之物之故意，唆使乙○○及丙○○出面向原告索回本
    票，如原告不從，則毆打原告以示教訓，暨指示乙○○及丙○○強盜原告財物，放火燒燬系爭車輛。乙○○及丙○○遂
    於92年7 月7 日晚間8 時10分許，在高雄市○○區○○路與
    鳳楠路路口全家便利超商店前佯裝客人，搭乘原告駕駛之系
    爭車輛，引導原告駛往高雄縣大寮鄉內坑村，嗣於同日晚間
    9 時45分許，待車行至該村內坑路橄欖園墓園旁之廢棄工廠
    （下稱系爭工廠）前時，乙○○佯稱要小便，先行下車把風
    ，繼由丙○○徒手毆打原告臉部，施以強暴，致使原告不能
    抗拒，而強取原告所有之現金9,600 元及易利信牌行動電話
    （序號：000000000000000 號，下稱系爭手機）1 支得逞，
    嗣丙○○命原告移至右後座，乙○○隨即駕車離開系爭工廠
    ，途經鳳林路與內厝路口停等紅燈時，原告趁隙跳車逃脫呼
    救，乙○○及丙○○見狀，遂駕車加速逃逸；乙○○及丙○○為湮滅罪證，於翌日即92年7 月8 日凌晨1 時許，將系爭
    車輛停放於屏東縣萬丹鄉○○村○○路9 之17號汽車保養廠
    前馬路旁，另行雇車前往訴外人即丙○○之妹陳麗鄉住處，
    取得空汽油桶一只，旋至屏東縣東港鎮○○路千越加油站購
    買半桶汽油後，返回系爭車輛停放地點，共同潑灑汽油至右
    前側乘客座位後以火點燃，燒燬系爭車輛。原告因被告及丙○○上開共同傷害、強盜財物及放火燒燬系爭車輛之故意侵
    權行為，受有非財產上損害200,000 元、遭強盜現金9,600
    元，及系爭車輛之損害497,000 元，合計706,600 元。爰依
    共同侵權行為損害賠償之法律關係，請求被告連帶賠償等情
    。並聲明：（一）被告應連帶給付原告706,600 元。（二）
    願供擔保，請准宣告假執行。
三、丁○○則以：其固曾教唆乙○○及丙○○傷害原告，惟並未
    教唆彼等強盜、放火，原告請求之非財產上損害過高等語置
    辯。並聲明：原告之訴及假執行之聲請均駁回。
四、乙○○則以：伊僅受丁○○之託，出面代為協調丁○○與原
    告間之債務糾紛，未傷害、強盜原告身體及財物，亦未放火
    燒燬系爭車輛，上開侵權行為均為丙○○臨時起意之單獨行
    為，原告請求之非財產上損害過高等語置辯。並聲明：原告
    之訴及假執行之聲請均駁回。
五、兩造不爭執事項：
（一）丁○○與原告間有債務糾紛，丁○○欲將先前簽發交付原
      告之票面金額300,000 元之本票取回，乃基於教唆他人傷
      害之犯意，請託乙○○及丙○○出面向原告索回本票，如
      原告不從，則要彼等毆打原告以示教訓。
（二）乙○○及丙○○於92年7 月7 日晚間8 時10分許，搭乘原
      告所駕駛之系爭車輛，引導原告駛往高雄縣大寮鄉內坑村
      ，嗣於同日21時45分許，待車行至系爭工廠前，乙○○下
      車後，丙○○徒手毆打原告臉部，施以強暴，致使原告不
      能抗拒，而強取原告所有之現金及系爭手機。
（三）乙○○再回到系爭車輛時，原告及丙○○已同坐於後座，
      乙○○即駕駛系爭車輛搭載原告及丙○○，由高雄縣大寮
      鄉○○路下山後右轉鳳林路，行駛約3 分鐘，途經鳳林路
      與內厝路口停等紅燈時，原告打開車門離開系爭車輛。
（四）原告離開系爭車輛後，乙○○繼續駕駛系爭車輛搭載丙○○，前往屏東縣萬丹鄉，於92年7 月8 日凌晨1 時許，抵
      達萬丹鄉○○村○○路9 之17號汽車保養廠前馬路旁，乙○○與丙○○離開系爭車輛，丙○○另行雇車前往陳麗鄉
      位於高雄縣大寮鄉○○村○○街167 號之住處，拿取空汽
      油桶1 只，再騎乘陳麗鄉之機車前往屏東縣東港鎮○○路
      千越加油站購買半桶汽油後，返回上開系爭車輛停放地點
      ，丙○○將汽油潑灑於系爭車輛後，以火點燃，燒燬系爭
      車輛。
（五）系爭車輛名義上為原告靠行之訴外人大統汽車有限公司（
      下稱大統公司）楊擎政所有，實際所有權人為原告。
（六）丁○○上開所涉教唆傷害、強盜之行為，業據台灣高雄地
      方法院檢察署（下稱高雄地檢署）檢察官以94年度偵字第
      23647 號（該案影卷下稱偵卷）偵查起訴，並經本院94年
      度訴字第4402號（該案影卷下稱訴字卷一、卷二）判處教
      唆傷害部分公訴不受理，教唆強盜部分無罪；旋檢察官對
      教唆強盜部分不服，提起上訴（教唆傷害部分未據檢察官
      上訴，業已確定），復據台灣高等法院高雄分院（下稱高
      雄高分院）95年度上訴字第1852號（下合稱系爭刑事案件
      ）判決上訴駁回確定。
（七）乙○○所涉共同強盜、共同私行拘禁及共同放火燒燬他人
      營業用小客車之行為，業據系爭刑事案件一審判處共同強
      盜部分有期徒刑3 年10月、共同私行拘禁部分有期徒刑4
      月及共同放火部分有期徒刑1 年6 月，應執行有期徒刑5
      年4 月；旋檢察官與乙○○均不服，提起上訴，復據系爭
      刑事案件二審撤銷共同強盜、共同私行拘禁及定執行刑部
      分之原判決，改判共同強盜有期徒刑7 年、共同私行拘禁
      有期徒刑8 月，駁回其餘上訴，並定應執行刑9 年，乙○○亦不服，再提起上訴，現由最高法院審理中。
（八）丙○○所涉共同強盜、共同私行拘禁及共同放火燒燬他人
      營業用小客車之行為，業據高雄地檢署檢察官以94年度偵
      字第23647 號偵查起訴，現由系爭刑事案件一審審理中。
六、兩造於本院審理中協商爭點為：（一）被告有無與丙○○共
    同傷害原告身體、強盜原告財物，並放火燒燬系爭車輛，而
    不法侵害原告權利？（二）原告請求被告連帶賠償706,600
    元，有無理由？茲分論如下：
（一）被告有無與丙○○共同傷害原告身體、強盜原告財物，並
      放火燒燬系爭車輛，而不法侵害原告權利？
   1、按因侵權行為所發生之損害賠償請求權，以有故意或過失
      不法侵害於他人權利，或故意以背於善良風俗之方法，加
      損害於他人為成立要件；數人共同不法侵害他人之權利者
      ，連帶負損害賠償責任，民法第184 條第1 項、第185 條
      第1 項前段分別定有明文。所謂故意係指行為人對於構成
      侵權行為之事實，明知並有意使其發生或預見其發生，而
      其發生並不違背其本意而言。又不法侵害他人之身體、健
      康、名譽、自由、信用、隱私、貞操，或不法侵害其他人
      格法益而情節重大者，被害人雖非財產上之損害，亦得請
      求賠償相當之金額，民法第195 條第1 項前段亦有明文。
      原告主張丁○○教唆乙○○及丙○○共同傷害原告身體、
      強盜原告財物，並放火燒燬系爭車輛等情，然為乙○○所
      否認，並辯稱：伊僅受託出面協調丁○○與原告間之債務
      糾紛，未毆打原告，亦未強盜原告財物，事後未分得贓款
      ，更不知有燒車一事，上開犯行均為丙○○臨時起意之單
      獨行為云云；至丁○○固不否認教唆乙○○、丙○○共同
      傷害原告之事實，惟堅決否認有何教唆強盜財物及燒車之
      侵權行為。
   2、經查，丁○○與原告間有債務糾紛，欲將先前簽發交付原
      告之本票取回，乃教唆乙○○及丙○○傷害原告等情，業
      據丁○○於本院及系爭刑事案件審理中自承在卷（見本院
      卷第148-1 、193 頁、訴字卷一第59頁），核與乙○○、
      丙○○於本院審理中及系爭刑事案件警詢時陳述相符〔見
      本院卷第96頁，高雄縣政府警察局林園分局（下稱林園分
      局）94年9 月30日高縣林警刑字第0940010650號函附案卷
      （下稱警卷）第6 、10、16頁〕，堪可認定。次查，乙○○及丙○○於92年7 月7 日晚間8 時10分許，搭乘原告駕
      駛之系爭車輛，引導原告駛往高雄縣大寮鄉內坑村，於同
      日晚間9 時45分許，車行至系爭工廠前時，乙○○佯稱要
      小便，下車把風，由丙○○出手毆打原告，並喝令原告交
      出身上現金、系爭手機後，命原告移至右後座，乙○○隨
      即駕車離開系爭工廠，嗣原告在鳳林路與內厝路口跳車逃
      脫呼救，乙○○及丙○○見狀駕車加速逃逸，並將系爭車
      輛開至屏東縣萬丹鄉○○村○○路9 之17號汽車保養廠前
      馬路旁停放，隨後另行雇車前往陳麗鄉住處取得空汽油桶
      一只，再至屏東縣東港鎮○○路千越加油站購買半桶汽油
      後，一同前往系爭車輛停放地點，由丙○○在系爭車輛上
      澆淋汽油後，再由乙○○點燃汽油，共同燒燬系爭車輛等
      情，業據丙○○於本院及系爭刑事案件審理中供述明確（
      見本院卷第249 頁、警卷第2 至4 頁、偵卷第48、49頁）
      ，核與乙○○於系爭刑事案件警詢中供述之情節（見警卷
      第14至15頁）大致相符，復有屏東縣消防局93年11月17日
      屏消調0930008030號函附之火災調查報告書（下稱火災報
      告書）、內政部消防署92年7 月25日消暑調字第09200127
      47號函附之火災證物鑑定報告、火災現場照片11張等附於
      警卷第37至64頁可稽；又系爭車輛固登記於大統公司楊擎
      政名下，惟實為原告所有乙節，為被告所不爭執，復有汽
      車車籍查詢表、大統公司96年5 月21日回函在卷（見本院
      卷第23、178 頁）足憑，已堪認乙○○與丙○○共同傷害
      、強盜原告身體及財物並放火燒燬原告所有系爭車輛之侵
      權行為無訛。是被告與丙○○自應就傷害原告身體部分之
      共同侵權行為負連帶損害賠償責任，乙○○則應與丙○○
      就強盜、放火部分之共同侵權行為負連帶損害賠償責任。
   3、而按乙○○固以前揭情詞置辯云云，惟依乙○○於系爭刑
      事案件警詢及偵訊時分別陳稱：伊與丙○○搭乘原告駕駛
      之系爭車輛抵達系爭工廠時，丙○○喝令原告下車至後座
      ，空手揮拳毆打原告，並搜刮原告身上財物，伊僅知強盜
      所得財物有新台幣，事後有分到4,000 元（見警卷第14至
      15頁）等語；伊有看到丙○○打原告（見訴字卷一第32頁
      ）等詞，已徵乙○○對丙○○如何動手毆打原告、強盜原
      告財物一事知之甚詳。又丙○○自原告取得之現金財物不
      多，衡情，本件傷害及強盜行為，如非由丙○○與乙○○
      共同為之，丙○○何須將其中強盜取得近半數約4,000 元
      之款項交付乙○○？堪認乙○○當時下車之目的，實為丙○○遂行傷害、強盜之行為之把風，其與丙○○間對傷害
      、強盜原告之侵權行為，即有意思之聯絡與行為之分擔，
      其上開所辯，顯為事後卸責之詞，不足採信。況原告乃肢
      體殘障之人，而乙○○與丙○○均係身強體壯之年輕人，
      於彼二人指示原告將車輛駛至系爭工廠後，旋由丙○○喝
      令原告進入後座，並毆打及搜刮原告財物，依當時時間、
      地點、行為及體型相對性綜合來看，足徵乙○○與丙○○
      事先對於毆打、強盜原告身體及財物，已有意思聯絡，且
      乙○○係利用其壯碩之身體，於丙○○毆打、強盜原告身
      體及財物時，從心理上，給予原告壓迫，使其不敢反抗，
      益徵乙○○對於丙○○上開行為應負共同侵權行為損害賠
      償責任。乙○○復辯稱：未隨丙○○前往燒車現場，亦未
      與丙○○共同燒燬系爭車輛云云，惟查，依乙○○於系爭
      刑事案件警、偵、審中分別陳稱：丙○○提議燒車，伊陪
      丙○○去買汽油，再一同前往系爭車輛停放地點，一起去
      潑汽油、點燃汽油，目的在燒燬系爭車輛，湮滅事證〔見
      訴字卷一第58、121 頁、警卷第14、15、17頁、偵卷第26
      頁、系爭刑事案件本院94年度聲羈字第1081號案影卷（下
      稱聲羈卷）第5 頁〕等語；其中澆淋、點燃汽油乙節，核
      與丙○○於系爭刑事案件警詢中供稱：伊澆淋汽油至系爭
      車輛上，再由乙○○點燃（見警卷第3 頁）等詞大致相符
      ，堪認乙○○與丙○○係共同燒燬系爭車輛無訛，故乙○○上開所辯云云，與實情不符，難予採信。
   4、原告主張丁○○除教唆傷害原告外，尚教唆乙○○及丙○○強盜財物、放火燒燬系爭車輛云云，惟為丁○○所否認
      。經查，依丙○○於系爭刑事案件警詢中陳稱：丁○○有
      告知原告身上有很多現金，但沒有叫伊搶原告（見偵卷第
      49頁）等語；及乙○○於系爭刑事案件警詢中陳述：丁○○告知與原告間有債務糾紛，問伊能否協助取回質押之本
      票（見警卷第16頁）等詞參酌以觀，堪認丁○○固要求乙○○及丙○○出面解決其與原告間之債務糾紛，惟並未指
      示彼以強盜原告財物及燒燬車輛，尚難僅憑乙○○、丙○○於遂行傷害犯行後，有強盜原告財物、放火燒燬系爭車
      輛之事實，即遽認丁○○應共負此部分之侵權行為損害賠
      償責任。此外，再參酌丙○○於系爭刑事案件警詢中證稱
      ：92年7 月8 日即行搶翌日，伊與乙○○前往丁○○開設
      之彩券行，伊在外等待，乙○○自店內出來後，自一只紅
      包袋內抽出1,200 元，並撕一半紅包袋給伊，稱是丁○○
      酬謝之禮，一半之紅包袋用以避霉運（見警卷第7 頁）等
      語；核與丁○○於系爭刑事案件警詢、審理中自承：伊有
      拿紅包予乙○○及丙○○（見警卷第20頁、訴字卷二第14
      2 頁）等語相符，堪可認定。而按丁○○如教唆乙○○及
      丙○○強盜原告財物，事後大可要求朋分贓款，衡情，自
      不至於另以紅包酬謝彼二人，顯見丁○○指示之範圍僅限
      於取回本票及教訓原告，並不包含教唆強盜部分；末者，
      原告迄未舉證證明丁○○有何教唆乙○○及丙○○放火燒
      燬系爭車輛之事實，是原告主張丁○○教唆乙○○及丙○○強盜、燒燬車輛，應負共同侵權行為損害賠償責任云云
      ，即屬無據。
   5、綜上，原告主張丁○○教唆乙○○及丙○○傷害原告，及
      乙○○、丙○○共同傷害原告身體、強盜原告財物及放火
      燒燬系爭車輛等情，即屬有據。此外，參酌原告已於本院
      審理中，另與丙○○達成和解乙節以觀，有卷附和解筆錄
      可考。從而，原告請求被告就傷害部分負共同侵權行為損
      害賠償責任；請求乙○○就強盜財物、燒燬車輛部分負侵
      權行為損害賠償責任，為有理由。
（二）原告請求被告連帶賠償706,600 元，有無理由？
   1、按負損害賠償責任者，除法律另有規定或契約另有訂定外
      ，應回復他方損害發生前之原狀；不能回復原狀或回復顯
      有重大困難者，應以金錢賠償其損害，民法第213 條第1
      項及第215 條分別定有明文。次按當事人主張有利於己之
      事實者，就其事實有舉證之責任，民事訴訟法第277 條前
      段亦著有明文。末按精神慰撫金之酌定，除原告所受侵害
      程度外，尚應審酌兩造之身分地位、學識經歷、財產狀況
      及原告之痛苦程度等節以定之。本件原告主張遭強盜之現
      金為9,600 元，系爭車輛在焚燬前尚有500,000 元之價值
      ，扣除廢棄車輛回收獎勵金3,000 元後，尚受有497,000
      元之損害，其遭毆打、傷害造成精神上痛苦，受有非財產
      上損害200,000 元等情，被告則辯稱：原告遭搶現金不及
      9,600 元，原告對於系爭車輛、非財產上損害之請求均過
      高等語。
   2、經查，乙○○分得強盜所得現金4,000 元乙節，業如前述
      ，倘參酌丙○○於系爭刑事案件警詢中稱：分得強盜贓款
      現金5,000 元（見警卷第5 頁）等語相互以觀，已徵彼二
      人至少共同侵害原告現金財物9,000 元。而按二者合計固
      僅有9,000 元，然依丙○○於系爭刑事案件警詢及偵訊中
      陳稱：強盜所得金錢約1 萬元許；當天搶了現金9 千多元
      （見警卷第4 頁、偵卷第48頁）等語以觀，則原告主張被
      強盜9,600 元已非無據。而按丙○○前後供述固略有出入
      ，惟一般人於犯罪時，通常害怕遭人發現追捕，犯罪後亦
      多急於逃離現場，此觀之丙○○下手強盜原告財物時，尚
      由乙○○在旁把風，二人於強盜後，旋由乙○○駕車迅速
      逃離現場自明，故丙○○上開陳述縱非一致，亦與常情無
      違，堪可採信。況丙○○、乙○○所犯乃強盜重罪，衡諸
      常情，丙○○於下手強盜時，情緒難免較為慌亂，本難期
      待其清楚且正確的記憶贓款數額，故原告主張遭強盜現金
      為9,600 元，尚堪採信。從而，原告請求乙○○賠償9,60
      0 元，即有理由。
   3、次查，乙○○及丙○○以汽油澆淋於系爭車輛上，並點火
      引燃，系爭車輛除前端引擎蓋部位尚稱完好，較無燃燒現
      象外，車廂內部已全遭燒燬乙節，業如前述，並有火災報
      告書（見警卷第47頁）附卷可憑，堪認原告所受系爭車輛
      之損害，已無回復原狀之可能，則原告請求金錢賠償，於
      法即屬有據。關於損害額部分，原告固主張系爭車輛購入
      後不久遭焚燬，而系爭車輛於案發時應尚有約500,000 元
      之價值云云，惟經本院依職權送請高雄市汽車商業同業公
      會鑑定之結果，認系爭車輛於案發時僅約有300,000 元之
      價值乙節，有該公會95年2 月7 日（95）高汽鴻字第0375
      號函附卷（見本院卷第90頁）可稽。此外，參之屏東縣消
      防局亦同此認定，有火災報告書在卷（見警卷第49頁）可
      參，堪認系爭車輛於案發前價值應為300,000 元，故原告
      主張價值約500,000 元，其中逾300,000 元部分，既無實
      證，即難遽採。又查，系爭車輛遭焚燬後，原告已自行政
      院環境保護署（下稱環保署）領得汽車回收獎勵金3,000
      元乙節，為兩造所不爭執，復有環保署廢機動車輛回收管
      制聯單、屏東縣警察局尋獲證明單可證（見本院卷第28至
      29頁），亦堪認定。而按原告因系爭車輛所受損害既已獲
      得3,000 元之填補，則該回收獎勵金即應自原告可得之請
      求予以扣除，是原告得向乙○○請求因系爭車輛受損之金
      額應為297,000 元（計算式為：000000－0000＝297000）
      ，逾此範圍之請求，即屬無據。
   4、再者，原告固主張因傷害部分受有非財產上損害200,000
      元等情，惟被告則以：請求金額過高等語置辯。查，丁○○教唆乙○○及丙○○毆打原告，丙○○下手實施毆打原
      告時，乙○○在旁把風，除丙○○已與原告另行達成和解
      外，被告對於原告應負共同侵權行為之連帶損害賠償責任
      乙節，亦堪認定。而按丙○○毆打原告乙節，固為兩造所
      不爭執，惟原告所受傷勢為何？傷害程度是否嚴重等，均
      未見原告有所舉證，倘參諸訴外人即受理原告報案之林園
      分局大寮分駐所警員彭繼開於系爭刑事案件審理中結證稱
      ：原告報案時，自外表看無明顯外傷，原告未要求就醫（
      見訴字卷二第126 頁）等語以觀，堪認原告所受傷害並不
      嚴重。次查，兩造名下均無不動產，原告左右下肢均罹患
      小兒麻痺症，學歷為國中畢業，曾從事寶石雕刻及景泰藍
      加工等工作，現以駕駛計程車為業，每月收入約1 至2 萬
      元，並可領取殘障津貼4,000 元，名下僅有汽車一部，95
      年度綜合所得申報為0 元；乙○○則為高工畢業，曾任業
      務員、技術員，後自行經營中古車行、地下錢莊及小吃部
      ，每月約有10萬元盈餘，現無固定職業，以打零工為生，
      名下僅有汽車一部，95年度綜合所得申報為0 元；丁○○
      右下肢罹患小兒麻痺症，國中畢業，曾任木工、廚師，現
      於傷殘協會工作，每月約有17,000元收入，可領取殘障津
      貼4,000 元，須扶養父母、配偶及子女共4 人，名下無任
      何財產，95年度綜合所得申報僅有8,000 元等情，除據兩
      造陳明在卷（見本院卷第194 至195 頁）外，並有稅務電
      子閘門財產所得調件明細表附卷可稽，顯見兩造身分地位
      、學經歷及目前資力均屬相當。本院審酌原告所受傷勢並
      非嚴重，本件侵權行為起因為原告與丁○○間之債務糾紛
      ，丁○○坦承教唆傷害之侵權行為，乙○○則於本院審理
      中否認侵權行為，及上述兩造之學歷、身分、資產、所得
      及態度等情狀，認原告請求被告連帶賠償15,000元之非財
      產上損害，應屬適當，逾此部分之請求，尚屬無據，應予
      駁回。
   5、綜上，原告因乙○○上開強盜財物、燒燬車輛之故意侵權
      行為，得請求乙○○賠償之金額為現金9,600 元，及扣除
      獎勵金之系爭車輛殘值297,000 元，合計306,600 元（計
      算式為：9600 +297000＝306600），暨因被告共同傷害原
      告之故意侵權行為，得請求被告連帶賠償之非財產上損失
      為15,000元。
七、從而，原告本於民法第184 條第1 項前段、第185 條第1 項
    前段及第195 條第1 項前段之侵權行為法律關係，請求乙○○給付原告306,600 元；請求被告連帶給付原告15,000元，
    洵屬正當，應予准許。逾此部分之請求，為無理由，應予駁
    回。
八、本件主文第1 項係所命給付之金額未逾50萬元之判決，依民
    事訴訟法第389 條第1 項第5 款之規定，爰依職權宣告假執
    行。至原告敗訴部分，其假執行之聲請，失所依附，應予駁
    回。
九、本件事證已臻明確，兩造其餘攻擊防禦方法或舉證，經審酌
    後，認與判決結果不生影響，爰不逐一論列，併此敘明。
十、據上論結，原告之訴為一部有理由，一部無理由，依民事訴
    訟法第79條、第85條第2 項、第389 條第1 項第5 款，判決
    如主文。
中　　華　　民　　國　　96　　年　　6 　　月　　27　　日
                  民事第五庭  審判長法  官  李昭彥
                                    法  官  陳銘珠
                                    法　官　毛妍懿
正本係照原本作成。
如不服本判決，應於送達後20日內，向本院提出上訴狀並表明上
訴理由，如於本判決宣示後送達前提起上訴者，應於判決送達後
10日內補提上訴理由書（須附繕本）。
中　　華　　民　　國　　96　　年　　6 　　月　　29　　日
                                    書記官  王淑娟
